【裁判字號】    92,訴,821
【裁判日期】    920502
【裁判案由】    毒品危害防制條例
【裁判全文】
臺灣高雄地方法院刑事判決                          九十二年度訴字第八二一號
    公  訴  人  臺灣高雄地方法院檢察署檢察官
    被      告  甲○○
右列被告因違反毒品危害防制條例案件，茲經檢察官提起公訴（九十一年度毒偵字第
二七、七二號），本院判決如左：
    主  文
甲○○連續施用第一級毒品，處有期徒刑捌月；又連續施用第二級毒品，處有期徒刑
陸月；應執行有期徒刑壹年。
    事  實
一、甲○○前曾於民國八十九年間因施用毒品案件，經臺灣高雄地方法院以八十九年
    毒聲字第二六０九號裁定送觀察勒戒後，認有繼續施用毒品傾向，復由同院以八
    十九年毒聲字第三０一五號裁定強制戒治，嗣經本院以八十九年毒聲字第六九九
    七號裁定停止戒治期滿後，經臺灣高雄地方法院檢察署於九十年四月二十日以九
    十年戒毒偵字第五二０號為不起訴處分確定。詎其明知海洛因、安非他命分別經
    公告列為毒品危害防制條例第二條第二項之第一級毒品及第二級毒品，均不得非
    法持有、施用，仍分別基於施用第一級毒品海洛因及第二級毒品安非他命之概括
    犯意，先於九十年十二月一日上午十時許回溯二十四小時內之某時，在不詳地點
    施用第一級毒品海洛因及第二級毒品安非他命各一次，又於同年十二月二十六日
    午間十二時五十分許回溯二十四小時內之某時止，在高雄市○○路合家歡ＫＴＶ
    廁所處非法施用第一級毒品海洛因及第二級毒品安非他命各一次，為警分別於九
    十年十二月一日上午十時許經高雄縣警察局鳳山分局強制採取尿液送驗而查獲，
    及於同年月二十六日午間十二時五十分許在高雄縣仁武鄉○○村○○路與澄觀路
    口處查獲，並扣得同案被告金素珍所有施用第一級毒品器具鏟管一支。
二、案經高雄縣警察局鳳山分局、仁武分局移送臺灣高雄地方法院檢察署檢察官偵查
    起訴及聲請移送併辦。
    理  由
一、訊據被告甲○○於本院審理中對於右揭事實坦承不諱，且其分別於九十年十二月
    一日上午十時許及同年月二十六日午間十二時五十分許在警局所採集之尿液（編
    號分別為：四七一號及一八七號），分別經高雄縣政府衛生局以免疫學分析法（
    300ng/ ml）及ＴＯＸＩ－ＬＡＢ法（300ng/ml）檢驗結果，均呈嗎啡及甲基安
    非他命陽性反應，有該局九十年十二月十日九０煙檢字第一九五五號及九十一年
    二月六日九一煙檢字第一六三號煙毒尿液檢驗成績書二件，及嫌犯尿液流程管制
    清冊二件在卷可稽。復查，高雄縣政府警察局仁武分局警員於九十年十二月二十
    六日午間十二時五十分許，在高雄縣仁武鄉○○路、澄觀路口處執行搜索，扣得
    同案被告所持有之海洛因鏟管一支，此有扣押筆錄、扣押物品目錄表各一件在卷
    可佐。按海洛因經注入人體後，百分之九十以上於二十四小時內，自尿中排出，
    平均可檢出時限，約為四十五小時，亦據行政院衛生署藥物食品檢驗局以八十一
    年九月八日（八十一）藥檢壹字第八一一四四八八五號函，敘述明白。另海洛因
    注射入人體後，水解還原成嗎啡，再循嗎啡之代謝方式排出體外，亦據行政院衛
    生署藥物食品檢驗局以（七三）藥檢壹字第○三○二二一號函說明綦詳；又依相
    關文獻資料顯示，甲基安非他命經口服投與後約百分之七十於二十四小時內自尿
    中排出，約百分之九十於九十六小時內自尿中排出，由於目前國內尿液中甲基安
    非他命之檢驗僅為鑑定其是否陽性反應，尚未定其含量，且甲基安非他命成分之
    檢出與其投與方式、投與量、個人體質、採尿時間與檢測儀器之精密度等諸多因
    素有關，因此僅憑尿液中呈安非他命陽性反應，並無法確實推算吸食時間距採集
    時間之長短，惟依上述資料推斷，最長可能不會超過四日，此有行政院衛生署藥
    物食品檢驗局八十一年二月八日（八一）藥檢壹字第一一五六號函可參。依上所
    述，既被告於上開二次所採驗之尿液，均呈嗎啡及安非他命陽性反應，足認被告
    自白與事實相符，而得採為認定之依據。又被告前於八十九年間因施用毒品案件
    ，經本院以八十九年毒聲字第二六０九號裁定送觀察勒戒後，認有繼續施用毒品
    傾向，復由同院以八十九年毒聲字第三０一五號裁定強制戒治，嗣經本院以八十
    九年毒聲字第六九九七號裁定停止戒治期滿後，經臺灣高雄地方法院檢察署於九
    十年四月二十日以九十年戒毒偵字第五二０號為不起訴處分確定，在案等情，亦
    有臺灣高等法院被告全國前案紀錄表、臺灣高雄地方法院檢察署刑案資料查註紀
    錄表各一份在卷為憑。本件事證明確，被告於五年內分別再犯前揭施用第一級毒
    品海洛因、第二級毒品安非他命等犯行，已堪認定，應依法論科。
二、核被告所為，係犯毒品危害防制條例第十條第一項之施用第一級毒品罪及同條第
    二項之施用第二級毒品罪。被告分別持有第一、二級毒品並進而施用，持有之低
    度行為均應為施用之高度行為所吸收，均不另論罪。又其所犯上開二罪間，犯意
    各別，行為互殊，應予分論併罰。被告先後多次分別非法施用第一級毒品海洛因
    及第二級毒品安非他命之行為，時間緊接，反覆為之，所犯又係同一罪名之罪，
    顯係基於概括犯意為之，均應依連續犯規定論以一罪，並加重其刑。雖公訴人未
    論及被告於九十年十二月二十六日午間十二時五十分許回溯二十四小時內之某時
    ，在高雄市○○路合家歡ＫＴＶ廁所處不詳處所非法施用第一級毒品海洛因一次
    等犯行，然此與前述同年月一日之施用第一級毒品海洛因犯行間，有連續犯之裁
    判上一罪關係，本院自得一併加以審究。本院審酌被告前曾因施用毒品數次觸法
    ，顯見其無悔改之意，及其屬自戕行為，所生危害非大等一切情狀，分別量處如
    主文所示之刑，並定其應執行刑。又扣案鏟管一支並非被告所有乙節，業據被告
    及同案被告金素珍在警訊中供明在卷屬實，且非供本件被告施用毒品所用，而與
    本件犯行無關，爰不予宣告沒收，併此敘明。
據上論斷，應依刑事訴訟法第二百九十九條第一項前段，毒品危害防制條例第十條第
條第一項、第二項，刑法第十一條前段、第五十六條、第五十一條第五款，判決如主
文。
本案經檢察官郭麗娟到庭執行職務
中    華    民    國    九十二    年      五      月          二        日
                                  臺灣高雄地方法院刑事第七庭
                                      法  官  汪  怡  君
右為正本，係照原本作成，證明與原本無異。
如不服本判決，應於送達後十日內，向本院提出上訴狀。
                                      書記官  李  梅  芬
中    華    民    國    九十二    年      五      月          二        日


司法院資訊處製作；財團法人民間司法改革基金會備份。
